# 请教陈版：经营分部

提问人：跨度防护 时间：2019-11-20 06:30:35
请假陈版：经营分部应该如何理解，一个单体公司可以有多个经营分部？出不同的分部报告？一个主体公司不是只有一份财务报表吗？

回答人：chenyiwei
经营分部的概念和具体理解，请参阅《企业会计准则解释第 3 号》第八条和《企业会计准则讲解（ 2010 ）》第三十六章。
经营分部是同一会计主体内处于不同行业或不同地域的组成部分，其划分依据是 “内部组织结构、管理要求、内部报告制度为依据”，因此单体企业也可能存在不同的经营分部，此时也需要披露分部报告。分部报告是企业报表附注的组成部分，并不意味着要 “出不同的分部报告”，与一个法人企业只有一套法定报表并不矛盾。